

HUGO **PREVOST**

PRODUCT DESIGNER ET DÉVELOPPEUR



Contact



+33 601440523



www.hugo-prevost.fr



h.prevost@lecolededesign.com



☼ Compétences

Maquette:

- Figma
- Sketch
- XD
- Principle
- Invision
- Visual Studio

Langages:

- HTML5
- SCSS
- JavaScript
- React.js
- Node.js
- PHP

Graphisme :

Photoshop

- Illustrator
- InDesign
- After Effects
- 3DsMax

Qualités :

- Rigueur
- Autonomie
- Communication
- Créativité
- Esprit d'équipe



Langues

Français Anglais Espagnol



À propos

Je m'épanouis dans la réalisation d'audit ainsi que le développement, pour améliorer l'expérience utilisateur lors de la visite d'un site ou d'une application. J'ai à cœur d'amener du sens dans toutes mes réalisations. J'aime collaborer avec toutes les parties prenantes et je suis passionné par l'idée de transmettre des valeurs fortes au travers de mes projets.

Experiences

Freelance - 2022-2024

• Création de maquette, réalisation de site internet, élaboration de charte graphique et mise en ligne de site internet.

Chausson Matériaux - 2020-2022 WebDesign Junior

- Réalisation de maquette pour le site internet et les produits internes.
- Création de newsletter pour la mise en avant des produits ainsi que des offres promotionnelles.
- Réalisation de projets internes sous forme de Motion Design (vidéo interactive pour prendre connaissance des normes de sécurité).
- Développement des pages produits misent en avant par les newsletters.

Génération internet - 2019 UX-UI Design (stage)

 Création de service, réalisation de site internet, d'affiche publicitaire, de service de communication et réalisation de stand pour de l'événementiel.

Formation

OpenClassrooms Formation Développeur Web

2023 - 2024

• Développement de différents projets en HTML5, CSS, JavaScript, React.JS et Node.JS

École de design Nantes Atlantique **Masters Digital Design**

2016 - 2022

- Approfondissement du design digital avec des projets en collaboration avec des entreprises (SNCF, Mobidys, Muséum d'Histoire Naturelle).
- Bachelor en design interactif centré sur l'expérience et l'interface utilisateur.